臺灣高等法院臺中分院刑事判決　　　　　　　民國九十年度交上易字第二五一六號
　　上　訴　人　臺灣南投地方法院檢察署檢察官
　　被　　　告　丙○○
右上訴人因被告過失致死案件，不服臺灣南投地方法院中華民國九十年十一月二日第
一審判決（民國九十年度交易字第一○四號，起訴案號：臺灣南投地方法院檢察署民
國九十年度偵字第二六○四號），提起上訴，本院判決如左：
    主  文
原判決關於過失致死部分撤銷。
丙○○因過失致人於死，處有期徒刑壹年月。
    事  實
一、丙○○甫因二次服用酒類不能安全駕駛動力交通工具而駕駛罪，仍於台灣桃園地
    方法院中壢簡易庭以九十壢交簡字第四一九號案件審理中，詎其猶不知警惕，復
    於民國九十年七月十四日下午五時許，在台中縣太平市○○里○○○○街十五巷
    八號住處與友人一同飲用高粱酒，至同日下午七時許後，已達不能安全駕駛動力
    交通工具之程度，仍於翌日清晨五時許，於酒力未退之情況下，即冒然駕駛車牌
    號碼Ｂ四─一五一八號自小客車，由其上開台中縣太平市之住處出發，往南投縣
    方向行駛；於同日上午五時四十二分許，丙○○駕駛前開自小客車沿南投市○○
    ○路往南朝名間方向行駛，而行經南投市○○○路與平山二路口時，其原應注意
    汽車駕駛人於飲酒後經測試檢定其吐氣所含酒精成份超過零點二五ＭＧ／Ｌ以上
    者，不得駕車（此部分業經原審判決免訴確定），且行車速度應依標誌之規定，
    駕駛人亦應注意車前狀況，並隨時採取必要之安全措施，而汽車行駛至交岔路口
    ，應遵守閃光黃燈交通號誌之指示，注意路況，隨時為停車之準備，而依當時天
    候為晴天、光線有晨光照明、道路無缺陷、無障礙物、視距良好之路況，並無不
    能注意之情事，竟疏於注意，於行經上開有閃光號誌之交岔路口時，因酒後駕車
    操控力未佳，非但未減速慢行並注意車前狀況，而猶以時速八、九十公里之速度
    超速行駛（該路段速限五十公里），適有張輝淵亦於同一時地，騎乘車牌號碼Ｌ
    ＪＰ—八五九號機車，沿南投市○○○路由東往西行駛而行經與南崗二路之交岔
    路口，丙○○之自小客車因車速過快，一時煞車不及，而以其車頭撞擊張輝淵之
    機車，使張輝淵人車倒地，因而受有多發性胸部挫傷、頭骨骨折、及腹部挫傷、
    右小腿開放性骨折等傷害，經送醫急救後，仍於同日上午六時許，傷重不治死亡
    ；丙○○於肇事後，立即打電話報案，並留在現場俟南投縣警察局南投分局半山
    派出所警員到場處理，並向警員坦承係其開車肇事，自首而接受裁判。
二、案經南投縣警察局南投分局報請台灣南投地方法院檢察署檢察官相驗後自動檢舉
    偵查起訴。
    理  由
一、被告丙○○對於右開犯行已於警訊、原審偵審及本院審理中均坦承不諱，並自白
    其有過失，核與告訴人乙○○（被害人張輝淵之子）於警訊、原審偵審及本院審
    理中到庭指訴情節相符，且有南投縣警察局南投分局半山派出所相驗案件初步調
    查報告表、南投縣警察局道路交通事故調查報告表、南雲醫院重症加護中心病情
    摘要各一份、及車禍相片十二張附卷可稽；而本件車禍被害人張輝淵確因被告丙
    ○○駕駛汽車不慎撞擊而受傷死亡，亦經南投地檢署檢察官督同檢驗員相驗屬實
    ，並製有相驗筆錄、相驗屍體證明書、及驗斷書各一份、及相驗照片六張附卷可
    憑。按汽車行駛時，駕駛人應注意車前狀況，隨時採取必要之安全措施，及汽車
    行駛至交岔路口，其行進、轉彎應遵守燈光號誌之指示，且行車速度，應依標誌
    之規定，汽車駕駛人於飲酒後經測試檢定其吐氣所含酒精成份超過零點二五ＭＧ
    ／Ｌ以上者，不得駕車，道路交通安全規則第九十三條第一項、第九十四條第三
    項、第一百零二條第一項第一款、第一百十四條第二款分別定有明文，被告駕車
    自應注意上述道路交通安全規定，且依附卷之道路交通事故調查報告表所載，本
    件肇事時、地之天候為晴天、有晨光之自然光線、路面乾燥、道路無缺陷、無障
    礙物、視距良好之路況，依當時情形，並無不能注意之情事，竟於酒後行經有閃
    光黃燈號誌之交岔路口時，未減速慢行及注意車前狀況，反而以時速八、九十公
    里之時速超速疾駛，以致肇事，造成被害人傷重不治死亡，明顯有過失，且其間
    之有因果關係，亦十分明顯，自應依法論科。
二、核被告丙○○所為，係犯刑法第二百七十六條第一項之過失致死罪。被告係汽車
    駕駛人，其酒醉駕車致人（張輝淵）死亡，應依道路交通管理處罰條例第八十六
    條第一項規定加重其刑。又被告於肇事後打電話報案，且於南投縣警察局南投分
    局半山派出所警員到達現場處理時，自承係其開車肇事，自首而受裁判，此有道
    路交通事故調查報告表、處理變死案件初步調查報告表、車禍案件報告表各一份
    在卷可稽，合於自首要件，應依刑法第六十二條前段規定，減輕其刑，並依法先
    加後減之。原審判決論處被告此部分罪刑，固非無見，被告亦未聲明上訴，惟查
    被告曾有二次酒後不能安全駕駛動力交通工具而駕駛，為檢察官追訴審理中，猶
    不知警惕澈改，因而再肇本件車禍，致人於死，且事後迄今，仍未與被害人家屬
    和解理賠，情節非輕，犯後態度欠佳，原審量處有期徒刑一年，尚嫌過輕，檢察
    官上訴（免訴部分未上訴），就此指摘原判決此部分不當，為有理由，應由本院
    將原判決該部分撤銷改判。爰審酌被告前科素行、過失程度、犯後態度及其他一
    切犯罪情狀，量處如主文第二項所示，用資懲儆。末查被告領有小客車駕照，雖
    前因酒後駕駛而於本件車禍期間，遭吊扣駕照，究與未依法考領駕照，不諳駕駛
    技術異，告訴人認其無異無照駕駛，應依法加重其刑一節，不無誤會，併此敘明
    。
三、據上論斷，應依刑事訴訟法第三百六十九條第一項前段、第三百六十四條、第二
    百九十九條第一項前段，刑法第二百七十六條第一項、第六十二條前段、道路交
    通管理處罰條例第八十六條第一項、罰金罰鍰提高標準條例第一條前段，判決如
    主文。
本案經檢察官甲○○到庭執行職務。
中        華        民        國  九 十 一  年     一     月　　十五　  日
                                  臺灣高等法院臺中分院刑事第二庭
                                        審判長法  官  羅  禮  政
                                              法　官  蔡　聰　明
                                              法  官　陳　欣　安
右正本證明與原本無異。
不得上訴。
                                              書記官    錫  彬
中        華        民        國  九 十 一  年     一     月　　十六　  日
                                                                        Ｋ
